---
title: "TCC - Aplicação"
author: "A. Schmidt"
date: "23 de outubro de 2017"
header-includes:
   - \usepackage{bigints}
   - \usepackage[brazil]{babel}
   - \usepackage{graphicx}
   - \usepackage{amsmath}
   - \usepackage{cancel}
   - \usepackage{stackengine}
   
output: html_document
---


## Instala e carrega os pacotes usados

```{r, warning = FALSE, message = FALSE}
list.of.packages <- c("ggplot2", "metRology", "reshape2", "gridExtra","knitr", "stargazer", "foreign", "dplyr", "lmtest", "sandwich")
new.packages <- list.of.packages[!(list.of.packages %in% installed.packages()[,"Package"])]
if(length(new.packages)) install.packages(new.packages)
library(ggplot2, quietly = T)
library(metRology, quietly = T)
library(reshape2, quietly = T)
library(gridExtra, quietly = T)
library(knitr, quietly = T)
library(stargazer, quietly = T)
library(foreign, quietly = T)
library(dplyr, quietly = T)
library(lmtest, quietly = T)
library(sandwich, quietly = T)
options(scipen=999)
```

# Leitura e descritivas dos dados

## Arquivo dadosraistisc


```{r}
dadosraistisc <- read.dta("C:\\Users\\Aishameriane\\Dropbox\\TCC Aisha\\Texto TCC\\TCC\\Códigos - R\\Dados Artigo Bonini\\dadosraistisc.dta")
head(dadosraistisc)
glimpse(dadosraistisc)
tail(dadosraistisc)

# Utiliza a notação decimal
options(scipen=9999)

N <- nrow(dadosraistisc)     # Determina o tamanho da amostra
k <- 7                       # Número de regressores

# Junta as variáveis com o intercepto
dados <- cbind(dadosraistisc$lnsalh, rep(1,N), dadosraistisc[,c(17,18,21,6,14,11,10)])
dados <- as.matrix(dados)
dados <- dados[complete.cases(dados),]
colnames(dados) <- c("lnsalh", "cons", "supinc", "sup", "pos", "idade", "idade2", "tempemp", "sexo")
summary(dados)
sd(dados[,1])

## Sorteio dos valores para serem previstos
#round(runif(6,min = 1,max = 4328),0)
# 3997 1266 3624 1239 1156  809

# Acabei escolhendo no olho para ter bastante perfis diferentes
## Separa em dois bancos de dados
dados[c(3997, 1266, 3624, 809, 3196, 1, 661, 2007, 670, 2405),]
novos_dados <- dados[c(3997, 1266, 3624, 809, 3196, 1, 661, 2007, 670, 2405),]
dados_antigos <- dados[-c(3997, 1266, 3624, 809, 3196, 1, 661, 2007, 670, 2405),]

dados_antigos2 <- data.frame(dados_antigos)

dados_antigos2$sexo[dados_antigos2$sexo == 1] <- 0
dados_antigos2$sexo[dados_antigos2$sexo == 2] <- 1
dados_antigos2$pos[dados_antigos2$pos == 2] <- 1

novos_dados2 <- data.frame(novos_dados)

novos_dados2$sexo[novos_dados2$sexo == 1] <- 0
novos_dados2$sexo[novos_dados2$sexo == 2] <- 1
novos_dados2$pos[novos_dados2$pos == 2] <- 1

summary(dados_antigos2[,"idade"])
sd(dados_antigos2[,"idade"])
nrow(dados_antigos2)

summary(dados_antigos2[,"idade2"])
sd(dados_antigos2[,"idade2"])

summary(dados_antigos2[,"tempemp"])
sd(dados_antigos2[,"tempemp"])

summary(dados_antigos2[,"lnsalh"])
sd(dados_antigos2[,"lnsalh"])

table(dados_antigos2[,"sexo"])
round(table(dados_antigos2[,"sexo"])/nrow(dados_antigos2), 4)

table(dados_antigos2[,"supinc"])
round(table(dados_antigos2[,"supinc"])/nrow(dados_antigos2), 4)

table(dados_antigos2[,"sup"])
round(table(dados_antigos2[,"sup"])/nrow(dados_antigos2), 4)

table(dados_antigos2[,"pos"])
round(table(dados_antigos2[,"pos"])/nrow(dados_antigos2), 4)

# Numeração das variáveis

# 4 - escolaridadeaps2005
# 5 - qtdhoracontr
# 6 - idade
# 10 - sexo
# 11 - tempemp
# 12 - salhr
# 13 - lnsalh
# 14 - idade2
# 16 - mdio
# 17 - supinc
# 18 - sup  
# 19 - mes
# 20 - dout
# 21 - pos
```

```{r}
# Gráficos

# Idade
p <- ggplot(as.data.frame(dados_antigos), aes(idade, lnsalh)) +
  geom_point(color = "#65b39d") +
  geom_smooth(method=lm, se=FALSE, linetype="dashed", color="black") +
  labs(title="", x = "Idade (anos)", y= "Logaritmo do Salário Hora") +
  theme_bw()
p
pdf(file="C:\\Users\\Aishameriane\\Dropbox\\TCC Aisha\\Texto TCC\\TCC\\Figuras\\Fig-4.002.pdf", width = 6, height = 3)
p
dev.off()

# Idade^2
p <- ggplot(as.data.frame(dados_antigos), aes(idade2, lnsalh)) +
  geom_point(color = "#9a96bf") +
  geom_smooth(method=lm, se=FALSE, linetype="dashed", color="black") +
  labs(title="", x = "Idade ao quadrado (anos ao quadrado)", y= "Logaritmo do Salário Hora") +
  theme_bw()
p
pdf(file="C:\\Users\\Aishameriane\\Dropbox\\TCC Aisha\\Texto TCC\\TCC\\Figuras\\Fig-4.003.pdf", width = 6, height = 3)
p
dev.off()

# Tempo de emprego
p <- ggplot(as.data.frame(dados_antigos), aes(tempemp, lnsalh)) +
  geom_point(color = "#9a96bf") +
  geom_smooth(method=lm, se=FALSE, linetype="dashed", color="black") +
  labs(title="", x = "Tempo de Emprego (meses)", y= "Logaritmo do Salário Hora") +
  theme_bw()
p
pdf(file="C:\\Users\\Aishameriane\\Dropbox\\TCC Aisha\\Texto TCC\\TCC\\Figuras\\Fig-4.004.pdf", width = 6, height = 3)
p
dev.off()

# Ensino médio
p <- ggplot(as.data.frame(dadosraistisc), aes(factor(mdio),lnsalh, fill=factor(mdio))) + 
  geom_boxplot(alpha = 0.5) +
  ggtitle("") +
  scale_fill_manual(values = c("#65b39d", "#9a96bf"), name = "", labels = c("Não", "Sim")) +
  scale_x_discrete(breaks=c(0,1), labels = c("Não", "Sim")) +
  labs(title="", y = "Logaritmo do Salário Hora", x= "Escolaridade máxima = Ensino Médio") +
  theme_bw()
p<-p + theme(legend.position="none")
p

pdf(file="C:\\Users\\Aishameriane\\Dropbox\\TCC Aisha\\Texto TCC\\TCC\\Figuras\\Fig-4.005.pdf", width = 6, height = 3)
p
dev.off()


# Superior Incompleto
p <- ggplot(as.data.frame(dados_antigos), aes(factor(supinc),lnsalh, fill=factor(supinc))) + 
  geom_boxplot(alpha = 0.5) +
  ggtitle("") +
  scale_fill_manual(values = c("#65b39d", "#9a96bf"), name = "", labels = c("Não", "Sim")) +
  scale_x_discrete(breaks=c(0,1), labels = c("Não", "Sim")) +
  labs(title="", y = "Logaritmo do Salário Hora", x= "Escolaridade máxima = Ensino Superior Incompleto") +
  theme_bw()
p <- p + theme(legend.position="none")
p 

pdf(file="C:\\Users\\Aishameriane\\Dropbox\\TCC Aisha\\Texto TCC\\TCC\\Figuras\\Fig-4.006.pdf", width = 6, height = 3)
p
dev.off()

# Superior
p <- ggplot(as.data.frame(dados_antigos), aes(factor(sup),lnsalh, fill=factor(sup))) + 
  geom_boxplot(alpha = 0.5) +
  ggtitle("") +
  scale_fill_manual(values = c("#65b39d", "#9a96bf"), name = "", labels = c("Não", "Sim")) +
  scale_x_discrete(breaks=c(0,1), labels = c("Não", "Sim")) +
  labs(title="", y = "Logaritmo do Salário Hora", x= "Escolaridade máxima = Ensino Superior Completo") +
  theme_bw()
p <-p + theme(legend.position="none")
p

pdf(file="C:\\Users\\Aishameriane\\Dropbox\\TCC Aisha\\Texto TCC\\TCC\\Figuras\\Fig-4.007.pdf", width = 6, height = 3)
p
dev.off()

# Pós graduação
p <- ggplot(as.data.frame(dados_antigos), aes(factor(pos),lnsalh, fill=factor(pos))) + 
  geom_boxplot(alpha = 0.5) +
  ggtitle("") +
  scale_fill_manual(values = c("#65b39d", "#9a96bf"), name = "", labels = c("Não", "Sim")) +
  scale_x_discrete(breaks=c(0,2), labels = c("Não", "Sim")) +
  labs(title="", y = "Logaritmo do Salário Hora", x= "Escolaridade máxima = Pós Graduação") +
  theme_bw()
p <- p + theme(legend.position="none")
p

pdf(file="C:\\Users\\Aishameriane\\Dropbox\\TCC Aisha\\Texto TCC\\TCC\\Figuras\\Fig-4.008.pdf", width = 6, height = 3)
p
dev.off()

# Gênero
p <- ggplot(as.data.frame(dados_antigos), aes(factor(sexo),lnsalh, fill=factor(sexo))) + 
  geom_boxplot(alpha = 0.5) +
  ggtitle("") +
  scale_fill_manual(values = c("#3146bc", "#d14f5a"), name = "", labels = c("Homem", "Mulher")) +
  scale_x_discrete(breaks=c(1,2), labels = c("Homem", "Mulher")) +
  labs(title="", y = "Logaritmo do Salário Hora", x= "Gênero") +
  theme_bw()
p <-p + theme(legend.position="none")
p

pdf(file="C:\\Users\\Aishameriane\\Dropbox\\TCC Aisha\\Texto TCC\\TCC\\Figuras\\Fig-4.009.pdf", width = 6, height = 3)
p
dev.off()


```

## Arquivo dadostisc

```{r, eval = FALSE}

dadostisc <- read.dta("C:\\Users\\Aishameriane\\Dropbox\\TCC Aisha\\Texto TCC\\TCC\\Códigos - R\\Dados Artigo Bonini\\dadostisc.dta")
head(dadostisc)
glimpse(dadostisc)
summary(dadostisc)

summary(dadostisc[,"idade"])
summary(dadostisc[,"vlremunmdianom"])
summary(dadostisc[,"tempoemprego"])

table(dadostisc[,"ocup"])
table(dadostisc[,"cnaeclasse"])
table(dadostisc[,"vnculoativo3112"])
table(dadostisc[,"escolaridadeapos2005"])
table(dadostisc[,"qtdhoracontr"])
table(dadostisc[,"cnaesubclasse"])
table(dadostisc[,"sexotrabalhador"])
```

## Arquivo dadostisc2

```{r, eval = FALSE}

dadostisc2 <- read.dta("C:\\Users\\Aishameriane\\Dropbox\\TCC Aisha\\Texto TCC\\TCC\\Códigos - R\\Dados Artigo Bonini\\dadostisc2.dta")
head(dadostisc2)
glimpse(dadostisc2)
summary(dadostisc2)

summary(dadostisc2[,"idade"])
summary(dadostisc2[,"vlremunmdianom"])
summary(dadostisc2[,"tempoemprego"])

table(dadostisc2[,"cboocupao2002"])
table(dadostisc2[,"cnae20classe"])
table(dadostisc2[,"cnae20subclasse"])
table(dadostisc2[,"vnculoativo3112"])
table(dadostisc2[,"escolaridadeaps2005"])
table(dadostisc2[,"qtdhoracontr"])
table(dadostisc2[,"municpio"])
table(dadostisc2[,"sexotrabalhador"])
```

# Modelo teórico

O modelo proposto é:

$$\ln y_i = \beta_0 + \beta_1 \text{supinc} +  \beta_2 \text{sup} + \beta_3 \text{pos} + \beta_4 \text{idade} + \beta_5 \text{idade}^2 + \beta_6 \text{genero} + u_i$$
Onde:

* $\ln y_i$ é o logaritmo do salário hora do i-ésimo trabalhador;
* $\beta_0$ é uma variável latente que representa a heterogeneidade não observada no modelo;
* *supinc* é uma variável binária que indica se a escolaridade do indivíduo é igual a curso superior incompleto;
* *sup* é uma variável binária que indica se a escolaridade do indivíduo é igual a curso superior;
* *pos* é uma variável binária que indica se a escolaridade do indivíduo é igual a pós-graduação (mestrado, doutorado ou especialização);
* *idade* é a idade, em meses, do indivíduo e *$\text{idade}^2$* é o seu valor ao quadrado;
* *genero* é uma variável binária que é zero se homem e igual a $1$ se mulher.


# Determinação da priori

Para determinar a priori foram escolhidos como médias os valores estimados por Bonini e Pozzobon (2014) para o estado de Santa Catarina:

* Intercepto: $\beta_0. = 2.07$
* Coef. Superior Incompleto: $\beta_1. = 0.122687$
* Coef. Superior Completo: $\beta_2. = 0.44866$
* Coef. Pós-Graduação: $\beta_3. = 1.070809$
* Coef. Idade: $\beta_4. = 0.128502$
* Coef. Idade$^2$: $\beta_5. = -0.00143$
* Coef. Gênero: $\beta_6. = -0.15366$

Quanto ao erro padrão a priori dos erros, podemos primeiro olhar para a distribuição dos salários hora:

```{r, message = FALSE, error = FALSE}

p1 <- ggplot(data = data.frame(dados), aes(dados[,1])) +
  geom_histogram(aes(y = ..count..),
                 alpha = .2, colour = "black", fill = "#65b39d") +
  ggtitle("") +
  labs(title="", y="No. obs.", x="Logaritmo do Salário Hora") +
  scale_x_continuous(breaks = seq(1, 8, 0.5),
                        limits = c(1,8)) +
  scale_colour_brewer(palette="Dark2") +
  theme_bw()

p1

# Altura e largura são em inches, default = 7
#pdf(file="C:\\Users\\Aishameriane\\Dropbox\\TCC Aisha\\Texto TCC\\TCC\\Figuras\\Fig-4.001.pdf", width = 6, height = 3)
#p1
#dev.off()


```

Como a maior parte dos valores está concentrada entre 3 e 5.5, pode-se pensar que em $\sigma = 1$. Dado que os erros são normalmente distribuídos com média zero, o valor de $\sigma$ implicará que $95\%$ dos erros será menor que $1.96 \times 1 = $ `r 1.96*1`, em valor absoluto. Uma vez que $h = \frac{1}{\sigma^2}$, uma priori razoável para $h$ é de $\frac{1}{1} = 1$. Então, $s.^{-2} = 1$.

Pode-se dar um peso grande para a priori através dos graus de liberdade. Quanto mais próximo $\nu.$ for de $N$, maior peso estará sendo dado para este palpite inicial. Para $N = 4328$, pode-se pensar em $\nu. = 44$. De acordo com Koop, isso significa que a priori a respeito de $h$ tem $\nu/N\%$ do peso dos dados, neste caso, `r round(100*44/4328,2)` %.

Para a variância dos coeficientes, como não estão disponíveis no artigo original os intervalos de confiança das estimativas, pode-se pensar que em um valor elevado, quando comparado com a média a priori, como $100^5$.

```{r}
# Seta uma priori informativa
# * Intercepto = 2.07$
# * Coef. Superior Incompleto  = 0.122687$
# * Coef. Superior Completo = 0.44866$
# * Coef. Pós-Graduação  = 1.070809$
# * Coef. Idade = 0.128502$
# * Coef. Idade$^2$  = -0.00143$
# * Coef. Tempo de emprego: 0.00271
# * Coef. Gênero: $\beta_6. = -0.15366$

b0   <- c(2.07, 0.122687, 0.44866, 1.070809, 0.128502, -0.00143, 0.00271, -0.15366) # Priori Informativa

s02   <- 1  # Desvio padrão dos erros a priori
nu0   <- 44       # Graus de liberdade a priori
h0    <- 1/s02   # Priori para h
stdh0 <- 2/(s02*nu0)

# Para encontrar os elementos da matriz V, utilizamos a fórmula do texto
cons    <- (nu0 * s02)/(nu0-2)
varbeta <- c(100, 100, 100, 100, 100, 100, 100, 100)
V0_in   <- diag(8)*(varbeta/cons) # Matriz de escala da priori
```

## Cálculos a posteriori

```{r}
conjugada_natural <- function(Y, X, nu0, s20, B0, V0, varargin = NULL) {
  
  # Cálculo das quantidades de MQO
  N      <- nrow(X)    # Tamanho da amostra a partir da matriz X
  k      <- ncol(X)    # Número de regressores
  nu     <- N-k        # Graus de liberdade
  XX     <- t(matrix(X, ncol = k)) %*% matrix(X, ncol=k)  
  iXX    <- solve(XX)
  BMQO   <- iXX %*% (t(X) %*% Y)                           # Beta de MQO
  s2     <- (t(Y-X %*% BMQO) %*% (Y-X %*% BMQO))/nu       # Estimativa não viesada da var dos erros
  CovMQO <- as.numeric(s2) * iXX                          # Matriz de covariância do beta de MQO
  stdMQO <- sqrt(diag(CovMQO))                            # Desvio padrão das estimativas de MQO
  
  # Parâmetros da posteriori
  
  nu1 <- nu0 + N # Graus de liberdade
  if (V0 == 0){
    iV0 <- diag(k)*0
  } else {
    iV0 <- solve(V0) # Precisão a posteriori
  }
  
  iV1   <- iV0 + XX    # Inverso da escala a posteriori
  V1    <- solve(iV1)  # Escala a posteriori
  B1    <- V1 %*% (iV0 %*% B0 + XX %*% BMQO)
  nus21 <- nu0 * s20 + nu * s2
  
  if (det(iV0) > 0) {
    nus21 <- nus21 + t(BMQO - B0) %*% solve(V0 + iXX) %*% (BMQO - B0) # SQR a posteriori
  } else {
    nus21 <- nus21
  }
  
  s21 <- nus21/nu1 
  
  # Parâmetros da distribuição posterior marginal beta
  
  CovB <- V1 * as.numeric(nus21/(nu1-2))  # Variância da distribuição t
  stdB <- sqrt(diag(CovB))    # Desvio padrão da posteriori marginal de beta
  
  # Calcula os intervalos de maior densidade a posteriori de 95% e 99%
  
  lim95   <- qt(0.975, nu1) # Valor da t para o quantil 97.5
  lim99   <- qt(0.995, nu1) # Valor da t para o quantil 99.5
  
  HPDI95  <- round(cbind(B1 - lim95*stdB, B1 + lim95*stdB),4)
  HPDI99  <- round(cbind(B1 - lim99*stdB, B1 + lim99*stdB),4)
  
  probpos=vector()

  for (i in 1:k){
    tnorm = -B1[i,1]/sqrt(s21*V1[i,i])
    probpos[i] = 1 - pt(tnorm,nu1)
  }
  
  # Parâmetros da distribuição posterior marginal de h
  
  h1    <- 1/s21            # Média da distribuição gama que determina h
  h1var <- 2/(nus21)        # Variância da distribuição a posteriori marginal de h
  
  # Logaritmo da função de verossimilhança marginal
  
  lmlik <- vector()
  if (det(iV0 > 0)) {
    c <- lgamma(0.5*nu1) + 
      0.5*nu0*log(nu0*s20)-lgamma(0.5*nu0)-0.5*N*log(pi) # constante de integração
    lmlik <- c+0.5*log(det(V1)/det(V0)) -0.5*nu1*log(nus21)  # log da veross. marginal
  } else {
    lmlik <- 0
  }
  
  # Faz previsão de X* é passado como argumento para a função
  if (is.null(varargin) == FALSE) {
    Xestrela   <- varargin
    Yestrela   <- Xestrela %*% B1                          # Previsão Y*
    VYestrela  <- (diag(nrow(Xestrela))+Xestrela %*% V1 %*% t(Xestrela))*as.numeric(s21)  # Matriz de escala da previsão
    Varestrela <- VYestrela * nu1/(nu1 - 2)                # Variância da previsão
    HPDI95prev  <- round(cbind(Yestrela - lim95*diag(Varestrela), Yestrela + lim95*diag(Varestrela)),4)
    HPDI99prev  <- round(cbind(Yestrela - lim99*diag(Varestrela), Yestrela + lim99*diag(Varestrela)),4)
  } else {
    Yestrela    <- NA
    VYestrela   <- NA
    Varestrela  <- NA
    HPDI95prev  <- NA
    HPDI99prev  <- NA
  }
  
  return(list(B1=B1, V1=V1, stdB=stdB, nu1=nu1, s21=s21, CovB=CovB, h1=h1, h1var=h1var, lmlik = lmlik, HPDI95 = HPDI95, HPDI99 = HPDI99, previsao = Yestrela, varprev = Varestrela, escalaprev = VYestrela, BMQO = BMQO, stdMQO = stdMQO, probpos = probpos, HPDI95prev = HPDI95prev, HPDI99prev= HPDI99prev))
}
```

## Calculando

```{r,message = FALSE, warning = FALSE, echo=FALSE, results='asis'}
# Faz estimativa prevendo 6 valores aleatórios

estimativa <- conjugada_natural(Y = as.matrix(dados_antigos2)[,1], X = as.matrix(dados_antigos2)[,2:9], nu0 = nu0, s20 = s02, B0 = b0, V0 = V0_in, varargin = as.matrix(novos_dados2)[,2:9])

modelo_MQO <- lm(lnsalh ~  supinc + sup + pos + idade + idade2 + tempemp +sexo, data = dados_antigos2)
previsao_MQO <- predict(modelo_MQO, novos_dados2, interval = "prediction")

# Faz a estimativa usando a matriz de correção de White
stargazer(vcovHC(modelo_MQO), summary=FALSE, rownames = FALSE, header = FALSE, type = 'html')
stargazer(coeftest(modelo_MQO), summary=FALSE, rownames = FALSE, header = FALSE, type = 'html')

stargazer(vcovHC(modelo_MQO), summary=FALSE, rownames = FALSE, header = FALSE, type = 'latex')
stargazer(coeftest(modelo_MQO), summary=FALSE, rownames = FALSE, header = FALSE, type = 'latex')

mySummary <- function(model, VCOV) {
    print(coeftest(model, vcov. = VCOV))
    print(waldtest(model, vcov = VCOV))
}

stargazer(mySummary(modelo_MQO, vcovHC), summary=FALSE, rownames = FALSE, header = FALSE, type = 'html')
stargazer(mySummary(modelo_MQO, vcovHC), summary=FALSE, rownames = FALSE, header = FALSE, type = 'latex')

# Monta a matriz com os valores dos parâmetros

betas <- matrix(0, ncol = 8, nrow = 9)

betas[1,1:8] <- c("Parâmetro", "Priori", "MQO", "stdMQO" , "Posteriori", "std", "IC95%", "P(Beta > 0)")

betas[2:9,1] <- c("beta_0", "beta_1", "beta_2", "beta_3", "beta_4", "beta_5", "beta_6",  "beta_7")

betas[2:9,2] <- c(round(b0[1],2), round(b0[2],2), round(b0[3],2), round(b0[4],2), round(b0[5],2), round(b0[6],5), round(b0[7],5), round(b0[8],2))

#betas[2:9,3] <- c(round(diag(V0_in)[1],2), round(diag(V0_in)[2],2), round(diag(V0_in)[3],2), round(diag(V0_in)[4],2), round(diag(V0_in)[5],2), round(diag(V0_in)[6],2), round(diag(V0_in)[7],1), round(diag(V0_in)[8],1))

betas[2:9,3] <- c(round(estimativa$BMQO[1],5), round(estimativa$BMQO[2],5), round(estimativa$BMQO[3],5), round(estimativa$BMQO[4],5), round(estimativa$BMQO[5],5), round(estimativa$BMQO[6],5), round(estimativa$BMQO[7],5), round(estimativa$BMQO[8],5))

betas[2:9,4] <- c(round(estimativa$stdMQO[1],4), round(estimativa$stdMQO[2],4), round(estimativa$stdMQO[3],4), round(estimativa$stdMQO[4],4), round(estimativa$stdMQO[5],4), round(estimativa$stdMQO[6],4), round(estimativa$stdMQO[7],4), round(estimativa$stdMQO[8],4))

betas[2:9,5] <- c(round(estimativa$B1[1],5), round(estimativa$B1[2],5), round(estimativa$B1[3],5), round(estimativa$B1[4],5), round(estimativa$B1[5],5), round(estimativa$B1[6],5), round(estimativa$B1[7],5), round(estimativa$B1[8],5))

betas[2:9,6] <- c(round(estimativa$stdB[1],4), round(estimativa$stdB[2],4), round(estimativa$stdB[3],4), round(estimativa$stdB[4],4), round(estimativa$stdB[5],4), round(estimativa$stdB[6],4), round(estimativa$stdB[7],4), round(estimativa$stdB[8],4))


betas[2:9,7] <- c(paste0("[",round(estimativa$HPDI95[1,1],5),";",round(estimativa$HPDI95[1,2],5),"]"),
                  paste0("[",round(estimativa$HPDI95[2,1],5),";",round(estimativa$HPDI95[2,2],5),"]"),
                  paste0("[",round(estimativa$HPDI95[3,1],5),";",round(estimativa$HPDI95[3,2],5),"]"),
                  paste0("[",round(estimativa$HPDI95[4,1],5),";",round(estimativa$HPDI95[4,2],5),"]"),
                  paste0("[",round(estimativa$HPDI95[5,1],5),";",round(estimativa$HPDI95[5,2],5),"]"),
                  paste0("[",round(estimativa$HPDI95[6,1],5),";",round(estimativa$HPDI95[6,2],5),"]"),
                  paste0("[",round(estimativa$HPDI95[7,1],5),";",round(estimativa$HPDI95[7,2],5),"]"), 
                  paste0("[",round(estimativa$HPDI95[8,1],5),";",round(estimativa$HPDI95[8,2],5),"]"))

betas[2:9,8] <- c(round(estimativa$probpos[1],5), round(estimativa$probpos[2],5), round(estimativa$probpos[3],5), round(estimativa$probpos[4],5), round(estimativa$probpos[5],5), round(estimativa$probpos[6],5), round(estimativa$probpos[7],5), round(estimativa$probpos[8],5))

betas <- as.data.frame(betas)
stargazer(betas, summary=FALSE, rownames = FALSE, header = FALSE, type = 'html')
stargazer(betas, summary=FALSE, rownames = FALSE, header = FALSE, type = 'latex')

# Monta a matriz com as previsões
previsoes <- matrix(0, ncol = 5, nrow = 11)

previsoes[1,] <- c("Valor Real", "Est. Bayesiana", "Int. Cred. 95%", "MQO", "IC95%")
previsoes[2:11,1] <- round(novos_dados[,1],5)
previsoes[2:11,2] <- round(estimativa$previsao,5)
previsoes[2:11,3] <- c(paste0("[",round(estimativa$HPDI95prev[1,1],5),";",round(estimativa$HPDI95prev[1,2],5),"]"),
                  paste0("[",round(estimativa$HPDI95prev[2,1],5),";",round(estimativa$HPDI95prev[2,2],5),"]"),
                  paste0("[",round(estimativa$HPDI95prev[3,1],5),";",round(estimativa$HPDI95prev[3,2],5),"]"),
                  paste0("[",round(estimativa$HPDI95prev[4,1],5),";",round(estimativa$HPDI95prev[4,2],5),"]"),
                  paste0("[",round(estimativa$HPDI95prev[5,1],5),";",round(estimativa$HPDI95prev[5,2],5),"]"),
                  paste0("[",round(estimativa$HPDI95prev[6,1],5),";",round(estimativa$HPDI95prev[6,2],5),"]"),
                  paste0("[",round(estimativa$HPDI95prev[7,1],5),";",round(estimativa$HPDI95prev[7,2],5),"]"),
                  paste0("[",round(estimativa$HPDI95prev[8,1],5),";",round(estimativa$HPDI95prev[8,2],5),"]"),
                  paste0("[",round(estimativa$HPDI95prev[9,1],5),";",round(estimativa$HPDI95prev[9,2],5),"]"),
                  paste0("[",round(estimativa$HPDI95prev[10,1],5),";",round(estimativa$HPDI95prev[10,2],5),"]"))

previsoes[2:11,4] <- round(previsao_MQO[,1],5)

previsoes[2:11,5] <- c(paste0("[",round(previsao_MQO[1,2],5),";",round(previsao_MQO[1,3],5),"]"),
                  paste0("[",round(previsao_MQO[2,2],5),";",round(previsao_MQO[2,3],5),"]"),
                  paste0("[",round(previsao_MQO[3,2],5),";",round(previsao_MQO[3,3],5),"]"),
                  paste0("[",round(previsao_MQO[4,2],5),";",round(previsao_MQO[4,3],5),"]"),
                  paste0("[",round(previsao_MQO[5,2],5),";",round(previsao_MQO[5,3],5),"]"),
                  paste0("[",round(previsao_MQO[6,2],5),";",round(previsao_MQO[6,3],5),"]"),
                  paste0("[",round(previsao_MQO[7,2],5),";",round(previsao_MQO[7,3],5),"]"),
                  paste0("[",round(previsao_MQO[8,2],5),";",round(previsao_MQO[8,3],5),"]"),
                  paste0("[",round(previsao_MQO[9,2],5),";",round(previsao_MQO[9,3],5),"]"),
                  paste0("[",round(previsao_MQO[10,2],5),";",round(previsao_MQO[10,3],5),"]"))

previsoes <- as.data.frame(previsoes)
stargazer(previsoes, summary=FALSE, rownames = FALSE, header = FALSE, type = 'html')
stargazer(previsoes, summary=FALSE, rownames = FALSE, header = FALSE, type = 'latex')

# Tentando fazer o gráfico bonitinho da idade

dados_antigos3 <- data.frame(dados_antigos)
dados_antigos3$sexo[dados_antigos3$sexo == 2] <- 0

plot <- ggplot(data = dados_antigos3, aes(idade, lnsalh, color = factor(sexo))) +
        geom_point() +
        geom_smooth(color = "black", method = lm, formula = y ~ x +I(x^2)) +
        labs(x = "Idade", y = "Logarítmo do salário hora") +
        facet_wrap(~ factor(sexo)) +
        theme(legend.title=element_text()) +
        scale_color_discrete(name="Gênero", labels = c("Mulher", "Homem")) +
        theme_bw()
plot <- plot + theme(strip.background = element_blank(), strip.text.x = element_blank()) 

# Altura e largura são em inches, default = 7
pdf(file="C:\\Users\\Aishameriane\\Dropbox\\TCC Aisha\\Texto TCC\\TCC\\Figuras\\Fig-4.011.pdf", width = 6, height = 3)
plot
dev.off()


# Calcula os coeficiente apenas para sexo
b0_s   <- c(2.07, -0.15366) # Priori Informativa

s02_s   <- 10  # Desvio padrão dos erros a priori
nu0_s   <- 44       # Graus de liberdade a priori
h0_s    <- 1/s02_s   # Priori para h
stdh0_s <- 2/(s02_s*nu0_s)

# Para encontrar os elementos da matriz V, utilizamos a fórmula do texto
cons_s    <- (nu0_s * s02_s)/(nu0_s-2)
varbeta_s <- c(100, 100)
V0_in_s   <- diag(2)*(varbeta_s/cons_s) # Matriz de escala da priori

estimativa_s <- conjugada_natural(Y = as.matrix(dados_antigos2)[,1], X = as.matrix(dados_antigos2)[,c(2,9)], nu0 = nu0_s, s20 = s02_s, B0 = b0_s, V0 = V0_in_s, varargin = NULL)

modelo_MQO_s <- lm(lnsalh ~ sexo, data = dados_antigos2)

```


# Verificando o ajuste

```{r}
errosbayes <- dados_antigos[,1] - (estimativa$B1[1] + estimativa$B1[2] * dados_antigos[,3] + estimativa$B1[3] * dados_antigos[,4] + estimativa$B1[4] * dados_antigos[,5] + estimativa$B1[5] * dados_antigos[,6] + estimativa$B1[6] * dados_antigos[,7] + estimativa$B1[7] * dados_antigos[,8] + estimativa$B1[8] * dados_antigos[,9])

errosMQO <- dados_antigos[,1] - (estimativa$BMQO[1] + estimativa$BMQO[2] * dados_antigos[,3] + estimativa$BMQO[3] * dados_antigos[,4] + estimativa$BMQO[4] * dados_antigos[,5] + estimativa$BMQO[5] * dados_antigos[,6] + estimativa$BMQO[6] * dados_antigos[,7] + estimativa$BMQO[7] * dados_antigos[,8] + + estimativa$BMQO[8] * dados_antigos[,9])

#qqnorm(errosMQO)
#qqnorm(errosbayes)

#hist(errosbayes)
#hist(errosMQO)

ggQQ <- function(vetor) # argument: a linear model
{
    y <- quantile(vetor[!is.na(vetor)], c(0.25, 0.75))
    x <- qnorm(c(0.25, 0.75))
    slope <- diff(y)/diff(x)
    int <- y[1L] - slope * x[1L]
    d <- data.frame(resids = vetor)
    p <- ggplot(d, aes(sample=resids)) +
       stat_qq(alpha = 0.5) +
       geom_abline(slope = slope, intercept = int, color="blue")+ 
       ggtitle("") +
       labs(title="", y = "Quantis Amostra", x= "Quantis Teóricos") +
       theme_bw()
    
    return(p)
}

ggQQ(errosbayes)

# Altura e largura são em inches, default = 7
pdf(file="C:\\Users\\Aishameriane\\Dropbox\\TCC Aisha\\Texto TCC\\TCC\\Figuras\\Fig-4.014.pdf", width = 6, height = 3)
ggQQ(errosbayes)
dev.off()

ggQQ(errosMQO)

# Altura e largura são em inches, default = 7
pdf(file="C:\\Users\\Aishameriane\\Dropbox\\TCC Aisha\\Texto TCC\\TCC\\Figuras\\Fig-4.015.pdf", width = 6, height = 3)
ggQQ(errosMQO)
dev.off()

# Histogramas

d <- data.frame(resids = errosbayes)
p1 <- ggplot(data = d, aes(d[,1])) +
  geom_histogram(aes(y = ..count..),
                 alpha = .2, colour = "black", fill = "#dfba56") +
  ggtitle("") +
  labs(title="", y = "No. obs.", x= "Resíduos da Regressão Bayesiana") +
  scale_x_continuous(breaks = seq(-3, 3, 0.5),
                        limits = c(-3,3)) +
  scale_colour_brewer(palette="Dark2") +
  theme_bw()

p1

# Altura e largura são em inches, default = 7
pdf(file="C:\\Users\\Aishameriane\\Dropbox\\TCC Aisha\\Texto TCC\\TCC\\Figuras\\Fig-4.012.pdf", width = 6, height = 3)
p1
dev.off()

d <- data.frame(resids = errosMQO)
p1 <- ggplot(data = d, aes(d[,1])) +
  geom_histogram(aes(y = ..count..),
                 alpha = .2, colour = "black", fill = "#9a96bf") +
  ggtitle("") +
  labs(title="", y = "No. obs.", x= "Resíduos da Regressão Classica") +
  scale_x_continuous(breaks = seq(-3, 3, 0.5),
                        limits = c(-3,3)) +
  scale_colour_brewer(palette="Dark2") +
  theme_bw()

p1

# Altura e largura são em inches, default = 7
pdf(file="C:\\Users\\Aishameriane\\Dropbox\\TCC Aisha\\Texto TCC\\TCC\\Figuras\\Fig-4.013.pdf", width = 6, height = 3)
p1
dev.off()

```


